【裁判字號】    90,訴,525
【裁判日期】    900822
【裁判案由】    妨害自由等
【裁判全文】
台灣台中地方法院刑事判決                            九十年度訴字第五二五號
    公  訴  人  台灣台中地方法院檢察署檢察官
    被      告  甲○○
    被      告  丙○○
    被      告  乙○○
    右二人共同
    選任辯護人  康春田
右列被告等因妨害自由等案件，經檢察官提起公訴（八十九年度偵字第1517號），本
院判決如左：
    主      文
甲○○連續與有配偶之人相姦，處有期徒刑肆月，又以脅迫使人行無義務之事，處有
期徒刑捌月，應執行有期徒刑拾月。
丙○○、乙○○共同以非法方法，剝奪人之行動自由，各處有期徒刑陸月，如易科罰
金，均以參佰元折算壹日。
    事      實
一、甲○○明知林秀玲已結婚為有配偶之人，竟於民國八十八年九月間某日（中秋節
    之前）起，連續與林秀玲在台中市○○路14號2樓之16號及甲○○所駕駛之計程
    車內與台中地區不詳之賓館等處發生性關係相姦，先後共五次。88年10月8日，
    林秀玲之配偶丙○○發覺有異，詢問林秀玲之後得知上情，乃與其友人乙○○共
    同基於剝奪甲○○行動自由之犯意聯絡，於當日下午2時30分許，由乙○○駕駛
    車牌號碼E9-5801號自用小客車搭載丙○○及林秀玲至台中縣沙鹿鎮鹿峰國民小
    學前，丙○○要求林秀玲以電話聯絡甲○○到鹿峰國民小學前會面，當日下午3
    時許，甲○○即駕駛其所有之車牌號碼N6-592號計程車抵達該處，於甲○○下車
    與林秀玲談話之際，丙○○即持一支木棍與乙○○上前將甲○○押上甲○○所駕
    駛之計程車，由丙○○駕駛該計程車乙○○將甲○○押於後座，共同以非法方法
    剝奪甲○○之行動自由，擬將甲○○押往台中縣警察局清水分局，該計程車大約
    前行一百公尺左右，甲○○趁乙○○不注意之時，打開車門跳車逃逸並隨即躲入
    台中縣沙鹿鎮○○路265號附近之香蕉園內。約十餘分鐘之後，甲○○見丙○○
    、乙○○仍在附近尋找，而此時適有蔡婉真駕駛車號QR-8178號自用小客車行經
    該處，甲○○即持一支鐵管上前，脅迫蔡婉真下車，使蔡婉真行無義務之事。甲○○於蔡婉真下車之後，隨即駕駛該車赴台中縣警察局清水分局自首犯罪。
二、案經甲○○自首及由丙○○訴由台中縣警察局清水分局移送臺灣臺中地方法院檢
    察署檢察官偵查起訴。
    理  由
一、訊據被告甲○○除辯稱第一次與林秀玲發生性關係時不知林秀玲為有配偶之人外
    ，就其餘犯罪事實均坦承不諱，然查林秀玲於警訊時即供稱在第一次通姦之前就
    已告知甲○○其為有配偶之人，是甲○○乃自始即知林秀玲為有配偶之人，並非
    於第二次與林秀玲發生性關係時方知林秀玲為有配偶之人，所辯不足採，而其以
    脅迫方法使蔡婉真下車行無義務之事部分，亦據被害人蔡婉真於警訊中指訴無訛
    ，被告甲○○之犯行事證甚明而堪認定。另訊據被告丙○○、乙○○固直承於右
    揭時地將甲○○載離鹿峰國民小學之事實，然辯稱渠等係欲將甲○○載到清水分
    局向警方告訴甲○○妨害家庭之犯行，無剝奪甲○○行動自由之犯意，且當時也
    是請甲○○上車並未予以強押云云。惟查被告丙○○坦承在靠近甲○○之時手中
    確持有木棍，若渠等只是要求甲○○一同前往警局，應不必手持木棍，渠等持木
    棍逼近甲○○，自係以之為工具強押甲○○上車，而甲○○若非被強押上車，自
    不必於中途跳車逃逸，是被告丙○○、乙○○辯稱未強押甲○○云云，乃屬不實
    ，又渠等縱使欲令甲○○前往警局，然甲○○並非現行犯，被告丙○○應循合法
    之途徑告訴，仍無權逕行強押甲○○前往警局，其既與乙○○共同將甲○○押入
    車內載走，而剝奪甲○○之行動自由，渠等有妨害自由之犯意甚明，所辯乃為卸
    責之詞，不足採信，渠等犯行亦堪認定。
二、核被告甲○○所為，係犯刑法第二百三十九條後段之與有配偶之人相姦罪及第三
    百零四條第一項之以脅迫使人行無義務之事罪。其先後多次相姦犯行，時間緊接
    、犯意概括、觸犯相同之罪名，為連續犯，以一罪論並加重其刑，而此部份與所
    犯使人行無義務之事罪部分，犯意各別，行為互殊，應予分論並罰，其於犯罪未
    發覺之前自首，應減輕其刑。另核被告丙○○、乙○○所為，係犯刑法第三百零
    二條第一項之以非法方法剝奪人之行動自由罪，渠等就犯罪之實施有犯意聯絡及
    行為之分擔為共同正犯。爰審酌被告等犯罪之動機、目的、手段、所生之危害及
    渠等品行、智識程度與犯罪後之態度等一切情狀，分別量處如主文所示之刑，就
    被告甲○○部分並定應執行之刑，就被告丙○○、乙○○部分並諭知易科罰金之
    折算標準。
據上論斷，應依刑事訴訟法第二百九十九條第一項前段，刑法第二十八條、第五十六
條、第二百三十九條後段、第三百零四條第一項、第三百零二條第一項、第六十二條
前段、第四十一條第一項前段、第五十一條第五款，罰金罰鍰提高標準條例第一條前
段、第二條，判決如主文。
中      華      民      國      九十      年    八    月    二十二      日
                                台灣台中地方法院刑事第七庭
                                    法  官     李添興
右正本證明與原本無異。
如不服本判決，應於判決送達後十日內，向本院提出上訴狀（須附繕本）。
                                    書記官
中      華      民      國      九十      年    八    月    二十二    日


司法院資訊處製作；財團法人民間司法改革基金會備份。
